# 发行股份购买资产合并日的确定？（情况特殊请求陈版主）

提问人：szhaona 时间：2017-11-21 16:45:35
某上市A公司非同一控制下收购B公司，截止 8 月 31 日确认合并日的 5 个条件（股东大会、政府批复、资产交接、参与生产经营、支付大部分对价）中，除了支付大部分对价的条件不满足，其他的均已满足，且出具了截止 831 过度期损益报告，但公司发行股份购买资产是在 10 月份，虽然说支付大部分对价不是确定合并日的必要条件，但是发行股份支付对价与有能力使用现金支付对价存在很大的不同，发行股份在 8 月 31 日后面，那 8 月 31 日是否可以确定为合并日?

回答人：chenyiwei
因为该交易在 8 月 31 日前已获得证监会核准，因此股份的后续发行应不存在障碍（只是一个登记的程序问题）。因此，在其他条件均已满足的情况下，可以以 8 月 31 日作为合并日。